【裁判字號】    95,聲再,94
【裁判日期】    950411
【裁判案由】    偽造文書等
【裁判全文】
臺灣高等法院刑事裁定                  95年度聲再字第94號
再審聲請人
即受判決人    甲○○
上列聲請人因偽造文書等案件，對於本院90年度上更（一）字第
94號，中華民國91年5月14日第二審確定判決（台灣士林地方法
院87年度訴字第381號，起訴案號：台灣士林地方法院檢察署86
年度偵字第10784號），聲請再審，本院裁定如下：
    主  文
再審之聲請駁回。
    理  由
一、聲請意旨略以：(1)高美琴與再審聲請人為此債權之共同債權
    人，而於同一債權標的為抵充該房地之條件下，其以高美琴
    或再審聲請人為登記名義人並無二致，即無損其本人之利益
    ，從而再審聲請人本無背信之情事；(2)原判決以系爭委託書
    為證據，惟該委託書除為片面之意見外，其內容不明確，顯
    不足作為再審聲請人有受任處理其事務之證據；(3)系爭委託
    書不過為陳國興兄弟表示同意提供渠房地、及授權債權人予
    以變賣之意思，而如何用以償還陳玉惠之債務，則為變賣此
    房地、與債權人和解後之事，茲於斯時既未達成債務和解，
    被告亦未將之變賣，則當無為其處理事務可言；(4)總括而言
    ，於陳國興兄弟提供渠房地之用意為「償還陳玉惠債務」而
    非無條件「彌補活會會員之損害」，渠兄弟提供該房地之相
    對條件自屬委託契約之必要點，茲此必要點既無載明，即無
    法成立為契約，況原判決就此必要點亦無一論及，是原審將
    之據為被告背信之論據，顯屬不符，爰依刑事訴訟法第420
    條第1項第6款規定提起再審等語。
二、按刑事訴訟法第420條第1項第6款所謂發見確實之新證據，
    係指就新證據之本體形式上觀察，顯然可認為足以動搖原確
    定判決，並能據以認定受判決人應受無罪、或免訴、或輕於
    原判決所認定之罪名，並無須經過調查者。且該證據於事實
    審法院判決前即已存在，祗因未發見，為法院及當事人所不
    知，迨判決後始行發見者而言。
三、本件聲請人所主張再審之理由，或為系爭委託書之不足資為
    判決之證據，或爭執該委託書是否具有契約之效力，或謂聲
    請人無所謂受託處理事務，自無背信之情事等而聲請再審，
    但查，聲請意旨所指事項，通篇只是仍執陳詞否認有背信之
    犯罪，就犯罪事實之有無再事爭執，或對委託書等證據質疑
    其效力，並未就有何「發見確實之新證據」有所說明，亦未
    提出係何項判決前即已存在而未發見之新證據，則其雖主張
    依據刑事訴訟法第420條第1項第6款，實與未提出新證據無
    異。何況，聲請意旨所指事項，乃早已存在卷內之資料，為
    當事人於事實審法院判決前所明知，並非迨判決後始行發見
    者，復經原審加以審酌取捨、認定事實而為判決，其既非為
    當事人所不知，迨判決後始行發見，又非顯然可認為足以動
    搖原確定判決，並能據以認定受判決人應受無罪、或免訴、
    或輕於原判決所認定之罪名，而無須經過調查者，均與確實
    新證據之意義不符。從而，揆諸前揭之說明，本件再審之聲
    請，即難認為有理由，應予駁回。
據上論斷，應依刑事訴訟法第434條第1項，裁定如主文。
中    華    民    國    95    年    4     月    11    日
                  刑事第十庭    審判長法  官  劉景星
                                      法  官  李春地
                                      法  官  陳志洋
以上正本證明與原本無異。
不得抗告。
                                      書記官  王韻雅
中    華    民    國    95    年    4     月    12    日


司法院資訊處製作；財團法人民間司法改革基金會備份。
